臺灣桃園地方法院宣示判決筆錄　　　　　96年度易字第1369號
公　訴　人　臺灣桃園地方法院檢察署檢察官
被　　　告　甲○○　○○○○○.
上列被告因偽造文書案件，經檢察官提起公訴（96年度偵字第27
204 號），由本院合議庭裁定由受命法官獨任進行簡式審判程序
後，經檢察官聲請依協商程序判決，本院於中華民國96年12月11
日下午5 時，在本院刑事第2 法庭宣示判決，出席職員如下：
法官起立朗讀判決主文、犯罪事實要旨、處罰條文、附記事項，
及告以上訴限制、期間並提出上訴狀之法院，且諭知記載其內容
：
一、主文：
    甲○○　○○○○○共同行使變造之中華民國外僑居留證及
    中華民國重入國許可證，足以生損害於公眾，處有期徒刑貳
    月，如易科罰金，以新臺幣壹仟元折算壹日，如附表編號一
    、二號所示之物均沒收；又共同偽造印文，足以生損害於公
    眾，處有期徒刑參月，如易科罰金，以新臺幣壹仟元折算壹
    日，如附表編號一所示之中華民國重入國許可證內之偽造「
    入出國及移民署板橋服務站校對章」印文壹枚沒收。應執行
    有期徒刑肆月，如易科罰金，以新臺幣壹仟元折算壹日，並
    應於刑之執行完畢或赦免後，驅逐出境，如附表編號一、二
    號所示之物均沒收。
二、犯罪事實要旨
    甲○○　○○○○○（中文名「傅桑華」）係於民國89 年5
    月17日以依親名義來台之泰國籍女子，明知其入國許可有效
    期限至96年9 月11日止，為求能延長在台停留期間，竟與某
    不詳真實姓名年籍之泰籍成年女子，共同基於偽造印文、變
    造特種文書之犯意聯絡，於96年10月28日、29日間之某時，
    在桃園縣觀音鄉富源村之「多多泰國商店」前，將其本人護
    照及中華民國外僑居留證交予該泰籍女子，以新台幣（下同
    ）2 萬5 千元代價，委由該名泰籍女子在臺灣地區之某不詳
    地點，變造前開護照內頁之重入許可證為「有效期限至2008
    SEP 11」、「發給日期2007 SEP 09 」、其上並偽造「入出
    國及移民署板橋市服務站校對章」印文1 枚；又在前開中華
    民國外僑居留證背面塗改為「核准文號FA240518」、「居留
    期限2008.09.11」，而變造該外僑居留證之特種文書。嗣警
    方於96年11月6 日下午3 時許，在桃園縣觀音鄉富源村富源
    157 之4 號進行盤檢時，傅桑華基於行使變造特種文書之犯
    意，持上開變造之居留證、重入國許可證供警方查驗身分而
    行使之，足以生損害於內政部入出國及移民署對於入出境管
    理及警察機關對外僑在台居留管理之正確性，因盤查之警員
    發覺有異而當場查獲，並扣得甲○○　○○○○○所有之變
    造中華民國外僑居留證及重入國許可證各1 紙，始查悉上情
    。案經桃園縣政府警察局楊梅分局報告臺灣桃園地方法院檢
    察署檢察官偵查起訴。
三、處罰條文：
　　刑法第28條、第216 條、第212 條、第217 條第1 項、第21
    9 條、第51條第5 款。
四、附記事項：
  (一)扣案如附表編號一所示之變造中華民國重入國許可證（編號
    273191號）及如附表編號二所示之變造中華民國外僑居留證
    （編號FD00000000號）各1 紙，均係被告所有供犯罪使用之
    物，業據被告供承在卷，爰依刑法第38條第1 項第2 款規定
    沒收之。又上開變造之中華民國重入國許可證既經本院諭知
    沒收，即無必要就其內偽造之「入出國及移民署板橋市服務
    站校對章」印文1 枚，另行諭知沒收，附此敘明。
  (二)被告為泰國籍人士，其在我國逾期居留後，竟共同偽造印文
    及共同變造特種文書後予以行使，已有在我國境內犯罪之事
    實，且其受如主文所示有期徒刑之宣告，本院認有將其驅逐
    出境之必要，爰依刑法第95條規定，併諭知於其等所受刑之
    執行完畢或赦免後，驅逐出境。
五、本件經檢察官與被告於審判外達成協商之合意，且被告已認
    罪，其合意內容為：被告就其共同行使變造特種文書罪部分
    ，願受科刑範圍為有期徒刑2 月，就共同偽造印文罪部分，
    願受科刑範圍為有期徒刑3 月，應執行刑為有期徒刑4 月。
    經查，上開協商合意並無刑事訴訟法第455 條之4 第1 項所
    列情形之一，檢察官聲請改依協商程序而為判決，本院爰不
    經言詞辯論，於協商合意範圍內為協商判決，合予敘明。
六、按被告以外之人於審判外之言詞或書面陳述，除法律有規定
    者外，不得作為證據。前項規定，於法院以簡式審判程序或
    簡易判決處刑者，不適用之，刑事訴訟法第159 條定有明文
    。查本案被告所犯偽造文書案件，均係刑事訴訟法第376 條
    第1 款最重本刑為3 年以下有期徒刑之罪，經檢察官提起公
    訴後，業經被告於準備程序中就被訴事實均為有罪之陳述，
    經法官告知簡式審判程序之旨，並聽取公訴人、被告之意見
    後，爰依刑事訴訟法第284 條之1 規定獨任進行審判程序，
    且無刑事訴訟法第159 條第1 項規定之適用，併此敘明。
七、協商判決除有刑事訴訟法第455 條之4 第1 項第1 款於本訊
    問程序終結前，被告撤銷協商合意或檢察官撤回協商聲請者
    ；第2 款被告協商之意思非出於自由意志者；第4 款被告所
    犯之罪非第455 條之2 第1 項所定得以協商判決者；第6 款
    被告有其他較重之裁判上一罪之犯罪事實者；第7 款法院認
    應諭知免刑或免訴、不受理者情形之一，及違反同條第2 項
    「法院應於協商合意範圍內為判決；法院為協商判決所科之
    刑，以宣告緩刑或2 年以下有期徒刑、拘役或罰金為限」之
    規定者外，不得上訴。
八、本件如符合上述得上訴之情形，得自收受判決送達之日起10
    日內，向本院提出上訴書狀，上訴於第2 審法院。
中　　華　　民　　國　　96　　年　　12　　月　　11　　日
                    刑事第九庭  法　官　胡芷瑜
以上正本證明與原本無異。
                                書記官  張懿昀
中　　華　　民　　國　　96　　年　　12　　月　　11　　日
附表：扣案物
┌─────────────────────────────┐
│一、變造之中華民國重入國許可證（編號073191號）1張         │
│二、變造之中華民國外僑居留證（編號FD00000000 號）1 張     │
└─────────────────────────────┘
附錄本案論罪科刑法條：
刑法第216條（行使偽造變造或登載不實之文書罪）
行使第210 條至第215 條之文書者，依偽造、變造文書或登載不
實事項或使登載不實事項之規定處斷。
刑法第212條（偽造變造特種文書罪）
偽造、變造護照、旅券、免許證、特許證及關於品行、能力服務
或其他相類之證書、介紹書，足以生損害於公眾或他人者，處1
年以下有期徒刑、拘役或3 百元以下罰金。
刑法第217條（偽造盜用印章印文或署押罪）
偽造印章、印文或署押，足以生損害於公眾或他人者，處3 年以
下有期徒刑。
盜用印章、印文或署押，足以生損害於公眾或他人者，亦同。
